臺灣板橋地方法院刑事附帶民事訴訟判決　　　　　　九十一年度附民字第一九六號
　　原　　　告　中國信託商業銀行股份有限公司
　　法定代理人　乙○○
　　訴訟代理人　甲○○
　　被　　　告　丙○○
右列被告因九十一年度訴字第六二九號偽造文書等案件，經原告提起附帶民事訴訟，
本院判決如左：
    主  文
被告應給付原告新台幣貳拾貳萬貳仟柒佰捌拾參元及自民國九十一年五月三十一日起
至清償日止，按年息百分之五計算之利息。
本判決第一項於原告以新台幣柒萬伍仟元供擔保後，得假執行。
    事  實
甲、原告方面：
一、聲明：請求判決被告應給付原告新臺幣（下同）二十二萬二千七百八十三元，並
    自起訴狀繕本送達翌日起至清償日止按週年利率百分之五計算之利息。並陳明願
    供擔保請准宣告假執行。
二、陳述：
    丙○○於民國（下同）八十八年間擔任建明通運公司擔任司機，於同年八月二十
    日被害人楊至真搭乘丙○○駕駛之租賃車輛之際，拾得楊至真所有而遺失之原告
    中國信託商業銀行（下稱中國信託銀行）所發行之ＶＩＳＡ信用卡一枚（卡號
    0000-0000-0000-0000），隨即意圖為自己不法之所有，予以侵占入己；丙○○
    得手之後，復基於意圖為自己不法所有之概括犯意，旋即於同年二月二十一日、
    二十二日，連續至位於台北市之如附表所示之特約商店，持其侵占之前揭信用卡
    ，向該特約商店購買金飾、機車等物，價值共計二十二萬二千七百八十三元，足
    以生損害於原告。丙○○於八十八年二月二十六日簽立切結書承諾賠償原告中國
    信託銀行之損失，未料拒不清償，且逃匿無蹤，爰依民法第一百八十四條第一項
    後段規定請求賠償如聲明所示。
三、證據：引用本院九十一年度訴字第六二九號刑事判決卷宗內之証據。
乙、被告方面：
一、聲明：請求判決原告之訴駁回。
二、陳述：
    伊並未有盜刷行為，是原告要求要結案才簽立切結書，當時是要幫忙找出盜刷之
    人湯清誌，言明找到之後就將切結書還給伊。
三、證據：未提出任何證據。
    理  由
一、本件原告主張被告以侵占遺失信用卡並冒用簽名之方式，詐騙與原告簽約之特約
    商店共二十二萬二千七百八十三元，被告負有侵權行為損害賠償責任。被告固否
    認有盜刷行為等語；
（一）經查：原告主張關於被告丙○○侵占楊至真之信用卡、並且盜刷購買商品之事
      實，業據提出偽造簽帳單影本七紙聯合信用卡中心存查聯、切結書一紙為証，
      被告丙○○辯稱並未持該信用卡盜刷，但切結書是他所簽立無誤。又查，被害
      人楊至真向中國信託銀行簽據表示：其持有之信用卡確實於八十八年二月二十
      日前往中正機場搭乘建明通運車上遺失，並辦理掛失報案，被害人楊至真並提
      供於遺失前最後一筆消費之簽帳單，其上之「楊至真」署押，與附表所示七紙
      簽帳單之署押相比對，其筆鋒、運勢、角度完全不同，該七筆消費，顯非被害
      人楊至真所為（參見九十一年訴字第六二九號刑事卷宗原告中國信託商業銀行
      提出之偽造簽帳單影本七紙聯合信用卡中心存查聯），被告丙○○辯稱並未持
      該信用卡消費云云，應係卸責之詞，不足採信。
（二）再查，被告辯稱是中國信託銀行的人要求結案所以才簽立切結書云云，惟證人
      即原告公司之承辦人員吳冀冠到庭證稱：「失卡當天八十八年二月二十日持卡
      人楊至真有搭乘建明公司的車，發現當天司機是丙○○，假交易有調簽帳單來
      做比對，字跡就是丙○○。」「被告確實有同意清償金錢才會簽切結書。事後
      被告都沒有如期償還。」（參見前刑事案件本院九十一年七月三日訊問筆錄）
      ，而被告自承該切結書是伊所書寫無誤，被告係成年人，且未舉證有被脅迫、
      強制之情況下，確實簽立明確願意清償還款之切結書，若係僅為配合幫助原告
      中國信託銀行找出「湯清誌」之人，自可附加說明，或根本簽立不同內容之書
      據，況如前所述，被告對於不熟悉之朋友，竟然願意承擔二十二萬餘元之債務
      ，而其理由竟是幫助中國信託銀行之承辦人員結案？不僅違反一般社會生活經
      驗，且殊難想像有此交易之情節，被告所辯，應屬推諉之詞，殊無足取。
二、按因故意、過失不法侵害他人權利者，應負損害賠償之責，故意以背於善良風俗
    之方法，加損害於他人者，亦同，民法第一百八十四條定有明文，本件被告丙○
    ○侵占他人之信用卡後盜刷，致使原告給付金額予附表所列之特約商店，其故意
    以背於善良風俗之方法，加損害於原告，自應負損害賠償責任。
三、原告因被告之侵權行為，共計損失二十二萬二千七百八十三元。原告請求被告給
    付侵權行為損害賠償及自起訴狀繕本送達翌日即九十一年五月三十一日起，至清
    償日止，按年息百分之五計算之利息，應予准許。
四、原告陳明原供擔保請准假執行，核無不合，爰定相當金額之擔保准許之。
據上論結，本件原告之訴為有理由，依刑事訴訟法第四百八十七條、第五百零二條第
二項、第四百九十一條，民事訴訟法第七十八條、第三百九十條第二項，判決如主文
。
中      華      民      國      九十一    年      八    月    七      日
                                      臺灣板橋地方法院刑事第三庭
                                          法  官  張瑜鳳
右正本證明與原本無異
對於本判決如有不服，應於送達後十日內，向本院提出上訴狀，但非對刑事訴訟之判
決有上訴時，不得上訴。
                                          書記官  陳昭綾
中      華      民      國      九十一    年      八    月    七      日
附表：
┌──┬──────────┬────────┬────────────┐
│編號│特約商店名稱        │盜刷時間（民國）│盜刷金額（新台幣）及    │
│    │                    │                │簽帳單編號              │
├──┼──────────┼────────┼────────────┤
│１  │日酩樓              │八十八年二月二十│一萬一千元              │
│    │                    │一日十六時十六分│000000000      │
├──┼──────────┼────────┼────────────┤
│２  │老金德芳金銀珠寶有限│八十八年二月二十│二萬四千二百元          │
│    │公司                │一日            │000000000      │
├──┼──────────┼────────┼────────────┤
│３  │泉和車業有限公司    │八十八年二月二十│八萬元                  │
│    │                    │一日十時五十七分│000000000      │
├──┼──────────┼────────┼────────────┤
│４  │慶利號銀樓          │八十八年二月二十│四萬四千二百三十元      │
│    │                    │一日二十時三十分│000000000      │
├──┼──────────┼────────┼────────────┤
│５  │慶利號銀樓          │八十八年二月二十│二萬五千九百二十元      │
│    │                    │二日十二時四十九│000000000      │
│    │                    │分              │                        │
├──┼──────────┼────────┼────────────┤
│６  │泉和車業有限公司    │八十八年二月二十│三萬元                  │
│    │                    │二日十三時      │000000000      │
├──┼──────────┼────────┼────────────┤
│７  │香港商捷時海外貿易有│八十八年二月二十│二萬五千九百二十元      │
│    │限公司              │二日十七時十分  │000000000      │
└──┴──────────┴────────┴────────────┘
